# 关于间接法调整现金流的问题

提问人：骚 包 鸡 屁股 时间：2021-08-09 13:33:12
有个疑问，间接法下调整现金流，为什么不需要调整营业收入和营业成本的金额，发生时也没影响到现金流项目啊？

回答人：chenyiwei
间接法中要调整的项目可以分为两类：（ 1 ）影响净利润但不影响经营现金流的；（ 2 ）影响经营现金流但不影响净利润的。你可以根据这一点去理解为何某些项目不需要调整：当某个项目对净利润和经营现金流的影响金额、方向均一致时，那么这个项目就是无需调整的。